---
title: "Análisis de la violencia sexual"
subtitle: "Trabajo de Maestría" 
author: 
  - "Giovany Babativa"
  - "Autor 2"
bibliography: references.bib
link-citations: true
toc-title: "Tabla de contenido"
lang: es
output:
  bookdown::word_document2:
    extra_dependencies: ["booktabs", "table","xcdraw"]
    md_extensions: +footnotes
    reference_docx: PlantillaUN.docx
    toc: true
    number_sections: true
    fig_caption: yes
fontsize: 12pt
date: "`r format(Sys.time(), '%B %d, %Y')`"
---

```{r setup, include=FALSE}
Sys.setenv(LANGUAGE="es")

options(scipen=999, warn=-1)

knitr::opts_chunk$set(warning=FALSE, message=FALSE, echo = FALSE)
```


```{r paquetes, include=FALSE}
library(pacman)

p_load(here, tidyverse, readxl, kableExtra, janitor,
      flextable, officer, officedown, haven)
```


```{r funtab, include=FALSE}
custom_tab <- function(df){
  mytab <- df |>  
    flextable() |> 
    bg(bg = "#5786C0", part = "header") |> 
    color(color = "white", part = "header") |> 
    set_table_properties(layout = "autofit", width = 0.8) |> 
    colformat_num(big.mark = ".", decimal.mark = ",") |> 
    autofit()
  return(mytab)
}

```

```{r}
url <- "https://github.com/jgbabativam/AnaDatos/raw/main/datos/VolenciaMujer.sav"
mujeres <- read_sav(url) |> as_factor()
```

\newpage

# Introducción

La violencia sexual es una grave violación de los derechos humanos que afecta a personas de todas las edades, géneros y contextos socioeconómicos. Este fenómeno abarca una amplia gama de conductas que van desde el abuso verbal hasta agresiones físicas, y tiene profundas consecuencias físicas, emocionales y psicológicas para las víctimas [@tavara2006sexual].

Abordar la violencia sexual requiere un enfoque integral que considere tanto la prevención como la atención a las víctimas  [@fisco2005atroces]. Las políticas públicas, la educación sobre el consentimiento y el acceso a servicios de salud mental y justicia son pilares fundamentales para mitigar sus efectos y reducir su prevalencia.

Esta investigación se basa en `r nrow(mujeres)` encuestas y permite cuantificar la prevalencia de la violencia sexual en zonas de conflicto armado, medida a partir de 8 formas de violencia.

# Análisis descriptivo y exploratorio

En la Tabla \@ref(tab:tab1) se presenta el número de encuestas por departamento.

```{r tab1, tab.cap="Número de encuestas por departamento"}
tab1 <- mujeres |> 
  count(DPTO, name = "Encuestas") |> 
  arrange(-Encuestas) |> 
  adorn_totals() |> 
  rename(Departamento = DPTO)

custom_tab(tab1)
```


\newpage

# Referencias {.unlist .unnumbered}





